臺中高等行政法院裁定
110年度交上字第118號
上  訴  人  楊克寧                                
被 上訴 人  交通部公路總局新竹區監理所

代  表  人  吳季娟              
上列當事人間交通裁決事件，上訴人對於中華民國110年9月24日
臺灣苗栗地方法院110年度交字第55號行政訴訟判決，提起上訴
，本院裁定如下：
    主  文
上訴駁回。
上訴審訴訟費用新臺幣750元由上訴人負擔。
    理  由
按對於交通裁決事件之判決提起上訴，非以其違背法令為理由
  ，不得為之，且應於上訴理由中表明原判決所違背之法令及其
  具體內容之事由，或表明依訴訟資料可認為原判決有違背法令
  之具體事實之事由，行政訴訟法第237條之9第2項準用第235條
  第2項及第236條之1規定甚明。是對於地方法院交通裁決事件
  之判決上訴，非以其違背法令，且於上訴理由中表明上開事由
  之一者，即屬不應准許，自應認為不合法而駁回之。又依同法
  第237條之9第2項準用第236條之2第3項、第243條第1項規定，
  判決不適用法規或適用不當者，為違背法令；而判決有第243
  條第2項所列各款情形之一者，為當然違背法令。故當事人對
  於地方法院交通裁決事件之判決上訴，依行政訴訟法第237條
  之9第2項準用第236條之2第3項、第243條第1項規定，以判決
  有不適用法規或適用不當為理由時，其上訴狀或理由書應表明
  原判決所違背之法令及其具體內容；若係成文法以外之法則，
  應揭示該法則之旨趣，倘為司法院解釋，則為揭示該解釋之字
  號或其內容。另以行政訴訟法第237條之9第2項準用第236條之
  2第3項、第243條第2項所列各款情形為理由時，其上訴狀或理
  由書，應揭示合於該條項各款之事實。上訴狀或理由書如未依
  此項方法表明者，即難認為已對交通裁決事件判決之違背法令
  有具體指摘，其上訴自難認為合法。
緣上訴人於民國110年5月27日下午3時28分許，駕駛訴外人程靖
  芳所有之車號000-0000號自用小客車，行經國道一號南向144
  公里處時，原行駛於劃有車道線之中線車道，其後自中線車道
  變換至內側車道，經民眾檢舉後，由內政部警政署國道公路警
  察局第二公路警察大隊造橋分隊於110年6月8日製發舉發違反
  道路交通管理事件通知單，違規事實為「行駛高速公路未依規
  定變換車道（變換車道未依規定全程使用方向燈）」，其後被
  上訴人於110年8月16日製發竹監苗字第54-ZBB857140號裁決書
  （下稱原處分），以「行駛高速公路未依規定變換車道」為由
  ，依道路交通管理處罰條例第33條第1項第4款、第85條第1項
  規定，處上訴人罰鍰新臺幣（下同）3,000元，並記違規點數1
  點。上訴人不服，提起行政訴訟，經臺灣苗栗地方法院（下稱
  原審法院）以110年度交字第55號行政訴訟判決（下稱
　原判決）駁回，上訴人遂提起本件上訴。
上訴人起訴之主張及聲明、被上訴人於原審之答辯及聲明暨原
  判決關於證據取捨、認定事實及適用法規之論據，均詳如原判
  決所載。
上訴意旨略以：
　舉發影片中浮水印已載明其係使用「FILMORA試用版軟體」剪
  輯特效製作而成。原審未使用「同屬人工智能技術的影像驗證
  工具」勘驗舉發影片，竟以非勘驗使用的「Pot Player」及「
  Gom Player」等娛樂影音播放軟體勘驗，原審法院蒐集證據有
  明顯缺失。爰聲明：㈠原判決廢棄；㈡原處分撤銷。
本院查：
  經查，原審法院就上訴人主張舉發影片係使用影像製作軟體製
  作，該影片經剪輯、變造等語，已當庭勘驗被上訴人所提出之
  舉發影片，並作成勘驗筆錄附卷為證（原審卷第78頁至第80頁
  ），勘驗結果認上訴人確有變換車道未全程使用方向燈至完成
  變換車道行為為止之違規事實，上訴人雖以前詞置辯，然經原
  審法院再行勘驗同一舉發影片，勘驗結果顯示：該影片畫面播
  放流暢，並無暫停、畫面閃爍之情形，且畫面顯示時間均為連
  續，再經以播放軟體「Pot Player」、「Gom Player」播放，
  均顯示影片長度為24秒，舉發影片內容流暢，並無因剪輯而生
  之暫停、畫面閃爍情狀，原審法院因而認上訴人稱舉發影片有
  經剪輯、變造云云，並無足採。而上訴人雖以前開情詞請求廢
  棄原判決，然對於法院勘驗所使用之播放軟體，在法規上並無
  限制，且原審法院已分別以不同播放軟體播放，並反覆勘驗、
  相互勾稽該舉發影片內容，結果均認無上訴人所指之情形。再
  觀其上訴意旨，無非復執業據原審法院論斷不採之陳詞，即該
  舉發影片係經剪輯、變造等語，再就播放軟體不當予以爭執，
  而非具體表明合於不適用法規、適用法規不當、或行政訴訟法
  第237條之9第2項準用第236條之2第3項、第243條第2項所列各
  款之情形，難認對該判決如何違背法令已有具體之指摘，依首
  開規定及說明，應認其上訴為不合法，應予駁回。
末按交通裁決事件之上訴，行政法院為訴訟費用之裁判時，應
  確定其費用額，此觀行政訴訟法第237條之9第2項準用第237條
  之8第1項規定即明。本件上訴人對於交通裁決事件之上訴，既
  經駁回，則上訴審訴訟費用750元（上訴審裁判費）自應由上
  訴人負擔，爰併予確定如主文第2項所示。
結論：本件上訴為不合法，應予駁回。
中　　華　　民　　國　　110 　年　　12　　月　　27　　日
                臺中高等行政法院第二庭
                          審判長法  官　劉  錫  賢
                                法  官  楊  蕙  芬
                                法  官  林  靜  雯　　
以上正本證明與原本無異。
本裁定不得抗告。
中　　華　　民　　國　　110 　年　　12　　月　　27　　日
                                書記官　李  孟  純